臺灣高等法院刑事裁定　　　　　　　　　　　　　　九十三年度毒抗字第三九０號
　　抗　告　人　甲○○
　　即　被　告
右列被告因違反毒品危害防制條例案件，經檢察官聲請送觀察、勒戒，不服臺灣臺北
地方法院中華民國九十三年八月六日裁定（九十三年毒聲字第五九三號）提起抗告，
本院裁定如左：
    主　文
抗告駁回。
　　理　由
一、臺灣臺北地方法院檢察署檢察官聲請意旨略以：被告甲○○於九十三年五月十八
    日下午四時許採尿前七十二小時內某時，在不詳處所、以不詳方法施用第二級毒
    品大麻一次，嗣為警於九十三年五月十八日凌晨零時許，在臺北市○○區○○街
    五七二巷七號三樓住所查獲。訊據被告雖否認上揭犯行，惟查被告尿液經送檢驗
    後呈毒品大麻之陽性反應，有臺灣尖端先進生技醫藥股份有限公司濫用藥物檢驗
    報告書一紙附卷可稽，其施用第二級毒品犯行堪予認定，爰依毒品危害防制條例
    第二十條第一項及觀察勒戒處分執行條例第三條第一項規定，聲請裁定將被告送
    勒戒處所觀察、勒戒等語。
二、原審訊據被告雖否認有施用第二級毒品大麻之犯行，惟被告尿液經送鑑定確有大
    麻陽性反應，此有台灣尖端先進生技醫藥股份有限公司濫用藥物檢驗報告、法務
    部調查局九十三年九月十四日調科壹字第０九三六二四一五三七０號檢驗通知書
    各一紙可證（詳毒偵卷第二十頁），顯見被告於九十三年五月十八日下午四時許
    採尿前之七十二小時內，應有施用大麻甚明，是被告空言否認犯行，委不足採，
    原審本同上之見解爰依毒品危害防制條例第二十條第一項、觀察勒戒處分執行條
    例第三條第一項規定，裁定將被告送勒戒處所觀察、勒戒，經核並無不合。
三、被告抗告意旨仍堅決否認有施用第二級毒品大麻之犯行，並以警方係對伊強制採
    尿，顯有未經合法調查之違法，法院應捨棄該未經調查之鑑定資料，以踐行刑事
    訴訟法關於證據法則之規定始為適法云云，指摘原裁定不當。惟查被告於九十三
    年五月十八日十五時三十分，於臺北市政府警察局萬華分局刑事組之警詢筆錄中
    ，警方問以：「編號９３０１９３號之尿瓶是否是你親自洗淨？」被告答稱：「
    是的」；又問以：「編號９３０１９３號之尿瓶內之尿液是否是你親自注入尿液
    ？」被告答稱：「是的」；再問以：「編號９３０１９３號之尿瓶是否是你親自
    加封捺印？」被告答稱：「是的」，足見被告並無被警方強制採尿之情事，且被
    告於抗告狀中亦未說明其如何被警方強制採尿之相關細節，故被告之抗告意旨核
    與事實不符應不足採，其抗告為無理由，應予駁回。
據上論斷，應依刑事訴訟法第四百十二條裁定如主文。
中　　　華　　　民　　　國　　九十三　　年　　　九　　　月　　 三十 　　日
                              臺灣高等法院刑事第二庭
                                  審判長法　官  蔡  長  溪
                                        法　官  林  俊  益
　　　                                  法  官  楊  貴  志
右正本證明與原本無異。
不得抗告。
                                        書記官  黃  德  煌
中　　　華　　　民　　　國　　九十三　　年　　　九　　　月　　 三十 　　日
